【裁判字號】    87,上更(二),264
【裁判日期】    890310
【裁判案由】    貪污治罪條例等
【裁判全文】
臺灣高等法院刑事判決                    八十七年度上更(二)字第二六四號
    上  訴  人
    即  被  告  乙○○
    上  訴  人
    即  被  告  丙○○
    右二人共同
    指定辯護人  本院甲○辯護人
    上  訴  人
    即  被  告  丁○○
    右  一  人
    選任辯護人  徐揆智
右上訴人因貪污等案件，不服台灣基隆地方法院八十一年度訴字第三六九號，中華民
國八十一年十二月二十二日第一審判決（起訴案號：台灣基隆地方法院檢察署八十一
年偵字第七五二、二二０二、二二０三、二四五七、二六四二號、八十一年度偵緝字
第四五號）提起上訴，經判決後，由最高法院第二次發回更審，本院判決如左：
    主  文
原判決關於乙○○、丙○○、丁○○部分均撤銷。
乙○○共同連續依據法令從事公務之人員與非依據法令從事公務之人員，對於主管之
事務，直接圖利，處有期徒刑捌年，褫奪公權參年。附表參編號一至五所示偽造之基
隆關稅局吳立晉、基五關稅局乙○○印章各壹枚、經濟部商品檢驗局基隆分局鋼印壹
只、吳大有橫式橡皮章壹枚均沒收。
丙○○共同連續非依據法令從事公務之人員與依據法令從事公務之人員，對於主管之
事務，直接圖利，累犯，處有期徒刑陸年，褫奪公權貳年。附表參編號一至五所示偽
造之基隆關稅局吳立晉、基五關稅局乙○○印章各壹枚、經濟部商品檢驗局基隆分局
鋼印壹只、吳大有橫式橡皮章壹枚均沒收。
丁○○共同連續非依據法令從事公務之人員與依據法令從事公務之人員，對於主管事
務，直接圖利，處有期徒刑伍年貳月，褫奪公權貳年。附表參編號一至五所示偽造之
基隆關稅局吳立晉、基五關稅局乙○○印章各壹枚、經濟部商品檢驗局基隆分局鋼印
壹只、吳大有橫式橡皮章壹枚均沒收。
    事  實
一、丙○○曾因毀損罪，經原審法院判處有期徒刑二月確定，於民國七十九年五月三
    十一日執行完畢。緣彭一心（檢察官通緝中）原係海關關員，去職後參與設在台
    北市之達善企業有限公司（以下簡稱達善公司）之經營，並為股東，達善公司於
    八十年間係由彭一心之岳父丁○○擔任負責人，亦參與公司之實際經營。達善公
    司在第一商業銀行忠孝東路分行及上海商業銀行東台北分行均設有信用狀貸款帳
    戶，用以進口國外電器產品等物販售，嗣因進口電器產品加計各項稅捐後利潤較
    為微薄，彭一心、丁○○乃思於正常進口管道外，再另以逃漏稅捐之方式進口電
    器用品，以提高利潤，遂透過彭一心先前在海關之關係，由任職於基隆關稅局六
    堵支關（以下簡稱六堵支關），依法令從事公務負責驗貨之關員乙○○，介紹任
    職於基隆市銘興報關行之丙○○與彭一心、丁○○等人認識。隨後於八十年九月
    間起，彭一心、丁○○即將達善公司進口報關事項交由丙○○承辦。丙○○因私
    自在外接單，未敢以銘興報關行之名義報關，乃利用其與基隆市○○路七十四號
    三樓群盛報關行職員鄧燕卿（業經原審判決有期徒刑一年，緩刑三年確定）相識
    ，經常出入該報關行之機會，意圖為自己不法之所有，將該報關行因工作需要，
    已將報關人名稱、簽章及專責人員姓名簽章欄均事先予以簽名蓋章妥當，而置於
    角落桌上之空白進口報單，於八十年九月間伺機竊取一疊。之後於同年十月至十
    二月間，丙○○執竊得之報單，先後多次依達善公司交付之真實進口資料，改以
    該公司借得之清忠企業行、港全企業行名義繕打如附表壹編號一至七號之報單，
    而偽造群盛報關行之進口報單，足以生損害於該報關行。鄧燕卿則利用為群盛報
    關行處理事務，與丙○○基於概括之犯意，先後多次共同在群盛報關行內，由鄧
    燕卿擅取群盛報關行圓戳、長條戳、姓名戳，交由丙○○蓋用印文於所製作之進
    口貨櫃集中查驗吊櫃通知單上之申請人簽章欄及委任書上，而共同偽造群盛報關
    行之委任書及集中查驗吊櫃通知單，致生損害於群盛報關行之利益。丙○○其後
    即行使上開偽造之報單，向海關投單，依正常程序進口物品，並於驗貨時將偽造
    之委任書、集中查驗吊櫃通知單持而行使交付於海關。
二、又於前開八十年十月至十二月間，丙○○為達善公司以借得之清忠、港全二家商
    號報關之期間，丁○○、彭一心等人除依前開正常程序進口貨物外，另為達到逃
    漏稅捐之目的，乃與乙○○、丙○○相商，共謀利用丙○○投單後自動申請查驗
    及乙○○負責主管六堵支關驗貨事務之機會，共同基於直接圖利之概括犯意，由
    丁○○、彭一心先後四次以達善公司名義向第一商業銀行忠孝東路分行、上海商
    業銀行東台北分行申請開發信用狀，分別自日本、美國等地購買如附表貳編號一
    至四所示，項目繁多之實際貨物及數量之三菱電視機等物進口，貨物運抵基隆港
    後，丁○○、彭一心即向銀行付清信用狀價款贖單，將國外出貨客戶寄來之大提
    單及相關資料交由丙○○向船運公司換取小提單，並將受貨人變更為所借得虛設
    行號之清忠企業行或港全企業行。於辦妥上開手續後，乙○○隨即交付真假來貨
    資料各一種予丙○○，由丙○○以前開竊得之進口報單在基隆市○○路一七四巷
    六號自宅以打字機偽造群盛報關行之進口報單，足以生損害於群盛報關行，且報
    單係製作真假兩套，其中進口報單首頁僅製作一份，惟該頁上之離岸價格欄、進
    口稅、商港建設費、貨物稅、稅費合計及營業稅稅基等項，則依不實之來貨資料
    計算登載，其餘報關須用之發票（INVOICE）、裝箱單（PACKING LIST）、貨價
    申報書及報單第二頁則製作真、假各一份，其中發票係以偽造方式製作一份，其
    上並偽簽出貨人之署押，足以生損害於各出貨人，丙○○於真假進口報單製作完
    竣後，即持至群盛報關行，央求知情之鄧燕卿代為書寫報單首頁上納稅義務人之
    中文名稱住址，以免萬一事發為人查覺其筆跡。由鄧燕卿以事實欄一所方法，
    先後多次將群盛報關行之圓戳、長條戳、姓名戳盜交由丙○○蓋用印文於真假兩
    份報單上之騎縫部位及委任書、進口貨櫃集中查驗吊櫃通知單上，而偽造成係群
    盛報關行所出具，且於蓋用騎縫章時特別注意使報單首頁各與真假報單之第二頁
    均能合。其後丙○○持而行使將真假二份報單資料交由乙○○核對後，乙○○
    將報單第一頁及真實之報單資料交還丙○○，假報單資料則留下應用。且丙○○
    明知報單首頁係登載不實，乃將附表貳編號一至四之報單與真實報單資料，先後
    四次依乙○○所交待時間投單及申請查驗，使身為公務員之海關關員收件而登載
    於職務上所掌已成公文書之報單上而生損害於公眾。乙○○、丙○○二人於驗貨
    時，因須會同其他單位人員一齊驗貨，且貨櫃場內亦有海關之機動隊巡查，為免
    他人起疑，均依丙○○所投真實報單之內容查驗、取樣，驗畢之後，乙○○即俟
    機將報單次頁及其他附件調換成丙○○事先製作之假報單資料，而該假報單上申
    報貨物則為低稅率之物品，其詳細情形如附表貳編號一至四所示。由於報單之第
    二張須蓋驗貨人之職名章，且第一、二張之間已蓋有收單關員之騎縫章，乙○○
    乃以與丙○○於八十年十月初，在台北市共同委託不知情之不詳之人所偽造之「
    基隆關稅局吳立晉」及「基五關稅局乙○○」之職名章二顆（非屬公印），在第
    一、二張報單間偽蓋吳立晉騎縫章，在第二張報單上蓋用偽造之「基五關稅局乙○○」印文，以便萬一事發可作為乙○○職名章係他人偽刻藉口，且乙○○明知
    抽換後之報關資料與實際檢驗之貨品不符，乃竟於假報單上予以挑認，登載於職
    務上所掌之公文書上。其後於次日，乙○○再會同丙○○製作取樣收據，而丙○○則依乙○○所囑，二人基於共同犯意，由被告丙○○在附表貳編號一之報單後
    方取樣欄之旁，偽簽陳世忠之署押，足以生損害於陳世忠，乙○○則將與假報單
    相符之樣品型錄封存於樣品袋內送關備查，並將已挑認之假報單持而行使送估價
    課估稅。其中八十一年十一月十三日報關，報單號碼ＡＥ＼八０＼五八七九＼０
    ０四二號、櫃號MAEU0000000號之第二頁假報單貨物第六頁之電源供應器
    ，驗估人員要求繳驗檢驗合格證，乙○○、丙○○、彭一心乃共同偽造經濟部商
    品檢驗局基隆分局八十年十一月十八日，報驗申請號碼二０二Ｗ０三五九八一之
    「輸入先行放行通知書」一紙，並加蓋其等事先託不知情之不詳之人盜刻之屬該
    分局公印之鋼印及局長吳大有橫戳於其上，持以行使矇混過關，足生損害於該分
    局、吳大有及海關課稅正確性，而致達善公司逃漏如附表貳編號一至編號四所示
    之鉅額貨物稅、關稅、營業稅，前後共四次得逞，並因而圖得漏稅額之不法利益
    。
三、又已判決確定之田宗良知悉彭一心等人以前開方式逃漏不少稅捐，乃思如法泡製
    ，丙○○、乙○○又基於前開之概括犯意，並與田宗良基於共同犯意之聯絡，由
    田宗良向不詳姓名之人借用虛設之「大醇貿易有限公司」名義，自日本進口如附
    表貳編號五所示實際貨物名稱及數量之電器產品至基隆港，於八十年十二月間以
    前開相同手法，由丙○○以先前竊自群盛報關行之進口報單偽造群盛報關行之真
    假二套報單，丙○○、鄧燕卿二人並共同基於前開之概括犯意，盜蓋群盛報關行
    之印章於報單資料上而偽造委任書等資料，丙○○再持而行使，足以生損害於群
    盛報關行，其後再由丙○○、乙○○依前開同一投單、申驗、驗貨手法，丙○○
    並依乙○○所囑，基於概括犯意，再次於取樣欄旁偽簽陳世忠之署押，足以生損
    害於陳世忠，乙○○於驗貨後另將該等已為公文書之進口報單第一頁上進口稅欄
    、稅費合計欄、營業稅稅基欄第一位數字予以輕刮除去，加以變造，使進口稅及
    稅費合計欄各少列數十萬元，營業稅稅基欄則少列數百萬元，並持以行使交予核
    課稅捐之關員，另再取洗碗機型錄一種封於樣品袋內，並按假報單內容核課稅捐
    ，致海關陷於錯誤，而僅依其申報課稅，嗣於八十年十二月十七日，丙○○前往
    領貨時，為海關機動隊當場複驗查獲致未逃漏稅捐得逞。
四、案經法務部調查局航業海員調查處移送台灣基隆地方法院檢察署檢察官暨該署檢
    察官自動檢舉偵查起訴。
    理  由
一、訊據上訴人即被告丙○○坦承附表壹、附表貳進口貨物均其報關，真假報單亦伊
    所為，報驗後撤換第二頁假報單、刻並蓋用吳立晉、乙○○職名章及偽簽陳世
    忠署押等皆伊一人所為，惟辯稱：「我並未與海關人員勾結，報關抽換是我和田
    宗良研究製作的」云云；上訴人即被告乙○○、丙○○則均否認右揭犯行，被告
    丁○○辯稱：「我年事已高，達善公司業務由伊女婿彭一心實際負責，伊僅為掛
    名負責人，第一商業銀行忠孝東路分行、上海商業銀行東台北分行之信用狀固由
    伊申請，惟贖單則由公司會計小姐辦理，伊僅偶爾至公司上班，支領六千元月薪
    ，不知彭一心有右揭逃漏稅行為，我不可能於女婿彭一心帶其他女友情形下，與
    彭一心、乙○○、丙○○等人共同吃飯，談論違法事情」云云，被告乙○○辯稱
    ：「我皆按實查驗，未抽換報單，丙○○自白書並非向調查局或檢察官自白，而
    是在群盛報關行所寫，因胡某為避免群盛報關行被海關吊銷執照及避免被處數千
    萬元之罰鍰，乃以自白書陷害伊，且據丙○○稱其係被群盛報關行押到次日早晨
    四、五點再寫自白，該自白顯係脅迫下所為，其內容不能採信，事實上丙○○以
    真假報單方法逃漏稅，在其他驗關員手裡得逞者不知還有多少，還須被告教其製
    作真假報單？驗貨報單必須在上午連同貨品型錄一併送交股長鄭啟吉核對，核對
    後送交總務關員或工友封袋，自此之後伊即無法接觸報單，如何認為係伊抽換？
    本案主謀彭一心之胞弟彭一定在基隆海關六堵支關驗貨課負責工作，該工作包含
    對伊查驗貨物後之封袋工作，若要調換報單，在總務單位最容易，以彭一心與彭
    一定兄弟之情，若要調換報單不須假手於伊，只須由彭一定調換即可辦到。同案
    被告田宗良於原審即供稱，案發後其去彭一心公司時，當時有彭一心、丙○○及
    另一人在場，研判該另一人即係彭一定，因田宗良曾供稱目睹被告，該陌生人自
    非被告，故田宗良不利被告之供述不可信。另丙○○以銘興報關申報之ＡＷ＼八
    ０＼四０一八＼００二九號報單早在八十年八月十五日六堵支關成立前，該報單
    亦有抽換第二項，而該報單並非被告所驗，足證一切都是丙○○一人所為」云云
    。
二、惟查：
  (一)附表貳所示編號一至四等四份報單，係丙○○申報，全部皆被告乙○○所查驗，
?  為被告丙○○、乙○○所是認（見偵二卷第一五七頁、第一六一頁反面），該四
    份報單原均申報高價值而稅率高之電視機、錄影機等物品，申報過程中抽換低價
    值低稅率核課等情，為被告丙○○所供明（見偵二卷第一五八、一五九頁），並
    有該四份報單原、影本附卷可稽（原本外放）。附表貳編號五之報單係丙○○申
    報，由被告乙○○所查驗，原為高稅率之電器品，申報過程中抽換報單第二頁使
    成低稅率物品，並刮去第一項稅欄首位數字供課稅等情，為被告丙○○所供明（
    見偵一卷第五、六頁），被告乙○○坦承該報單為其所查驗（見偵一卷第三五頁
    ），並有該報單原影本附卷可稽（原本外放）。
  (二)前開附表貳所示之五份報單，自八十年十月起至十二月間止，如何由乙○○及田
    宗良提供發票、裝箱單，由丙○○以其盜取群盛報關行已蓋好報關人名稱、章、
    負責人姓名簽章之空白報單，製作二套報單，報單首頁一份，其上離岸價格欄、
    進口稅、商港建設費、貨物稅、稅費合計、營業稅基等項，依不實來貨資料計算
    登載，或據實填載事後刮去第一位數字，其餘報關須用之發票、裝箱單、貨價申
    報書及第二頁則製作真假各一份，由鄧燕卿代書首頁上之納稅義務人之中文名稱
    住址（即港全企業行、清忠企業行、大醇貿易有限公司），盜蓋群盛報關行圓戳
    、長條戳、姓名章於報單、進口貨櫃集中查驗吊櫃通知單、委任書上，由丙○○
    持以向海關報單，申請查驗，乙○○依真實報單查驗之後，將報單第二頁及相關
    資料抽換成事先製作好假資料，以低稅率物品送分估課估稅，圖利報驗之達善公
    司及田宗良等各情，迭據被告丙○○於調查及偵查中供述明確（見偵一卷四頁以
    下、四十頁以下、八九頁以下、偵二卷四九頁以下、一四八頁以下、一五五頁以
    下、二一二頁以下、二二八頁以下二七一頁）。並據共同被告鄧燕卿證實幫丙○○寫報單首頁納稅人（即貨物進口人）之姓名地址，提供群盛報關行印章予丙○○使用，代收有關文件等情無訛（見偵二卷二一八頁正反面）。且有五次進口報
    單原本（外放），原始提單影本、結匯資料影本（外放），及附表貳編號五之原
    始出賣人日木ＫＯＫＯ公司台灣代理人陳美娟所提供之原始發票影本（偵二卷三
    二０頁）、裝箱單影本（同上卷三二一頁）等在卷可稽。依原始提單影本、結匯
    資料影本、原始發票影本所載，該五次進口之貨物即為附表貳所示「實際貨物名
    稱及數量」，而依進口報單所示，該五次之進口貨品卻為附表貳所示「申報貨物
    名稱及數量」，二者無論貨物名稱及數量均差距甚大。顯見在進口報關流程中，
    有人為舞弊因素存在，被告丙○○上開舞弊供述，應非虛捏。
  (三)前開五張報單上，第二頁右上角所蓋之「基五關稅局乙○○」及蓋於第一頁第二
    頁騎縫之「基隆關稅局吳立晉」職名章，均屬偽造之印章印文，業據丙○○於報
    單影本上簽名確認（見偵一卷四九頁、五六頁、五八頁、六０頁、六九頁）。復
    經證人吳立晉於調查中證稱該騎縫上之職名章印文非其所有之職名章所蓋，並提
    出其真正職名章以資辨正（見偵一卷二三頁、二六頁）。上開印章乃乙○○與丙○○於八十年十月初在台北市某不詳地點，託不知情之不詳之人所偽刻，業據丙○○供認不諱（見偵一卷四十頁反面）。查被告乙○○雖有六堵支關所發給之職
    名章，惟其並無權私自另刻，故該職名章仍應認係偽造，其捨真章而用偽章，顯
    在便於事後卸責至明。附表貳編號五之大醇貿易公司進口報單上之品名：「１、
    COMPACT DISH WASHING MACHINES DW-C333,２、PLASTIC HOLDER FOR DW-C333,
    ３、PLASTIC BASKET FOR DW -333,４、RUBBERHOSE LENGTH,５、DISHWAER POWD
    ER WHITE」，經機動隊複查之真正貨品為「１、"TOSHIBA"BRAND COMPACT DISH
    WASHING MACHINES DW-C333,２、"MISTCUBISHI"３、" SONY" BRAND SLV-F10 VI
    DEO CASSETTE RECORDER,４、"TOSHIBA" BRAND A-BS3 4VIDEO CASSETTE RECORD
    ER.５、"VICTOR" BRAND HRL-D80 VIDEO CASSETTE RECORDER,６、"SONY" BRAND
    MPP-405 CD/CDV/LD LASER DISC,７、"KENWOOD" BRAND LVD-300 CD/CDV/LD LAS
    ER DISC,８、"SONY" BRAND CCD-TR705 VIDEO CAMER AHI8,９、"SONY" BRAND（
    含POWER ADAPTOR AC-S 10 ACC KIT」，此有該報單原本（外放）影本（偵一卷
    六九頁）在卷可稽，除經證人即機動隊代隊長林世明供明上開貨品不對外，並供
    稱：「係隊員巨建業報稱船邊查看內容係ＣＤ錄放影機多項電器，貨櫃銷艙放行
    太快，要求復查發現」等語（偵一卷二八、二九頁）可證。被告丙○○供稱以真
    假兩套報單報關提貨，顯係真實。而該貨復為被告乙○○所查驗，其辯無勾結云
    云，實難採信。
  (四)扣案進口報單上（如附表貳編號一、五）第一頁背面證明樣品取自申報貨物中無
    訛之文字下，證明人報關行陳世忠之「陳世忠」署名，係被告丙○○當乙○○
    面所偽簽，業據丙○○供認屬實（偵二卷八十頁反面），並有該報單原本、影本
    （偵二卷九二頁、九六頁）可稽，偵查中問乙○○為何讓丙○○簽「陳世忠」假
    名？乙○○答稱：「他簽什麼名字我沒有注意，我有看他簽名，但他簽什麼我沒
    有注意，我也不知道他叫什麼名字」等語（見偵二卷第一六三頁），惟據被告丙○○供稱：認識乙○○二年多（見偵二卷八一頁），而被告乙○○亦供認：認識
    丙○○二年多（偵二卷三三頁），顯見兩人甚為熟悉，被告乙○○豈有不知被告
    丙○○之姓名之理？而被告乙○○竟任令被告丙○○當其面偽簽陳世忠署押，謂
    其二人無勾結情事，殊難相信。
  (五)前開涉有舞弊之五張進口報單，其中附表貳編號一至四之進口報單，分別由清忠
    企業行及港全企業行申報進口，編號五之進口報單，則由大醇貿易有限公司進口
    ，此有該五份進口報單附卷可參，其中港全企業行係八十年十月二十三日設立，
    登記負責人為劉榮崇，清忠企業行為八十年八月三日設立，負責人為蔡清志，此
    有台北縣政府八一北府建二字第一九六一四五號函所附之商業登記簿可參，大醇
    貿易有限公司之負責人為蔡忠何，此亦有台北市政府建設局北市建一字第八六四
    二一號函可參。復查港全企業行於八十一年六月間即擅自他遷，迄今並無遷入之
    資料，清忠企業行則虛設行號大量進口貨物銷售，漏開統一發票逃漏稅捐，此亦
    有台北縣稅捐稽徵處新莊分處八一北縣稅莊一字第四七八二０號函及三重分處八
    十一年北縣稅重一字第四七五七五號函附卷可稽，而附表貳編號一至編號四之貨
    物，實則係設於台北市之達善公司進口，該公司於進口贖單後，由被告丙○○持
    大提單至船務公司更換小提單，並將受貨人變更為清忠企業行或港全企業行等情
    ，業據被告丙○○於偵訊中供明（偵二卷第二五四頁反面），且有船運公司之提
    貨單影本、結匯資料影本附卷可證，丙○○所供顯非虛假。而附表貳編號五之貨
    物，亦經已判處罪刑確定之同案被告田宗良供認係其所進口。顯見附表貳之貨物
    係利用虛設之行號或借用執照申報進口，實則貨主為達善公司及大醇貿易公司。
    被告丁○○辯稱附表二編號一至四之貨物達善公司僅是代理進口，有關稅捐係貨
    主負擔，並非由達善公司負擔，達善公司並無勾結關員逃稅必要云云，非可採信
    。
  (六)扣案附表貳編號五進口報單上「進口稅」欄內之「TWD 40,846」及「稅費合計」
    欄內之「TWD 42912 」，「營業稅基」欄內「TWD 456,238 」，在「4 」之前均
    有明顯刮去一數字之刮痕，此觀該報單原本以肉眼可見，丙○○供稱：「乙○○
    驗完貨後，把第二頁抽換，並把「六」字塗掉」（偵二卷二一二頁反面），觀之
    證人黃坤統供述之理單流程（偵二卷四七頁），乙○○供述之驗貨流程（偵一卷
    一一五頁、一一六頁）、證人鄭啟吉供述：乙○○驗貨報單交其複核後，仍親手
    交還乙○○（偵二卷四一頁），暨乙○○供稱：「之後將該份報單交予股長鄭啟
    吉複核，複核時我並在股長辦公桌旁等候，經股長認可後，由我親手將報單取回
    ，並親自送到總務彭一定桌上。」各等情（偵一卷一００頁），應認丙○○所供
    由乙○○塗掉首位數字等情屬實。又被告丙○○供稱：「我打的（報單上）POWE
    R ，乙○○有加一個「Ｄ」字（成為）POWDER」（偵二卷二一三頁），經核附表
    貳編號五報單第二頁上，在打字之POWER 上確有以鉛筆粗寫之Ｄ字在「WE」二字
    之上，益徵該報單以真稅數字報關驗後由乙○○刮去「六」字，使進口稅及稅費
    合計欄各少列數十萬元，營業稅稅基欄，則少列數百萬元之課稅依據，丙○○供
    述信而有徵。
  (七)同案已判決無罪確定之被告梁芳男供稱：「派單是平均分配，報關行可挑喜歡股
    別申請查驗，報單就會在該股查驗，（投單後）十天內可申請查驗，所以可以挑
    ，（只有）二股在，出口（或）進口（輪流）。」（本院前審卷八三年二月十七
    日筆錄）。被告丙○○亦坦承：可以安排，二股輪流，進口出口輪流，「我不去
    驗貨，就可以退單，再申請重驗。」（本院同日筆錄）又依財政部基隆關稅局八
    十三年八月十一日基普六驗字第０六二九八號函所附工作手冊影本，載明：「
    １、一般規定：(1)進口報單於完成收單後，即由驗貨課長副課長批註查驗要點，
    俟報關人（或納稅義務人）提出申請查驗，方予派驗。(2)凡報關人於上午九時前
    申請查驗者，應於上午派驗。於下午一時半以前申請查驗者，應於下午派驗。(6)
    凡進口報單自收單之日起算，已逾十日仍未據報關人申請查驗者，應即預定逕行
    查驗日期....。２、未驗退還之報單，重行派驗時，應依左列規定辦理：(1)應依
    政字第七四四三號通函規定，指派資深驗貨關員查驗。.. 驗貨課副主管，對重
    派驗之報單，應予特別注意督導。」等規定以觀（見本院八十二年度訴字第一０
 六七號卷第一五０頁至一五四頁），則被告丙○○供稱不去會同查驗，就可以退
    單，重新申請派驗等語，應係真實。但本件輪由乙○○查驗，係依乙○○所囑時
    間投單、申請派驗，丙○○此部分所指，與本案無涉。
  (八)被告丙○○供稱：其實際報驗之報單（如附表貳編號二），實際報請檢驗只有第
    一頁一、二、三項，事實上沒有第二頁第六項貨品，但驗估人員認該項亦應檢驗
    ，而第二項所載貨品是抽換過的報單，為假貨，結果乙○○與彭一心當天晚上就
    到台北買AC, ADAPTOR, B.C.1.4/5V.要我想辦法函請檢驗局可否列為不須檢驗項
    目，我回復沒辦法，他們仍要我打一張先行放行通知書，而後彭一心即偽造商檢
    局鋼印，「吳大有」橫戳，並偽造編號三五九八一，八十一年十一月十八日，然
    後騙過許正興把貨領出來等語（偵二卷二七０頁反面、二七一頁正面），經核對
    查扣之該報單原本，確有偽造經濟部商品檢驗局基隆分局鋼印及吳大有橫戳之先
    行放行通知公文書。足證丙○○所供非虛。
  (九)查附表貳編號一至四之貨物，係被告乙○○介紹彭一心與被告丙○○認識後，由
    被告乙○○教被告丙○○如何製作假報單，替彭一心逃漏稅捐等情，已據被告丙○○多次於偵查中供明（偵一卷第四十頁反面、第九十頁、偵二卷第二二九頁）
    。次查達善公司之負責人為被告丁○○，此有台北市政府建設局之公司資料影本
    可稽，雖被告丁○○供稱伊僅為掛名之負責人云云，惟查被告乙○○介紹被告丙○○與彭一心認識時，被告丁○○亦夥同前往，談過進口業務事宜，被告丙○○
    打電話至達善公司時，被告丁○○亦接過電話，且至達善公司拿單時，被告丁○○亦在公司等情，業據被告丙○○於檢察官偵訊時再三供述（偵二卷第二七一頁
    反面、第四一二頁）。被告丁○○既實際參與達善公司之經營，且押匯、贖單等
    在在需要被告丁○○之印鑑資料，身為達善公司之負責人，被告丁○○顯非僅係
    掛名而已，達善公司所為之逃漏稅捐行為又非僅一起，被告丁○○以負責人之地
    位豈能諉為不知，雖實際上與被告丙○○連絡者僅係彭一心，惟被告丁○○既參
    與達善公司之營運，應認其已參與共謀甚明。附表貳編號五，如何勾結以相同方
    式進口企圖逃漏稅，已據同案被告田宗良在偵查中供述綦詳。嗣於審理時，同案
    被告田宗良供稱伊僅要被告丙○○節稅，並不知其他人如何做云云。惟查進口貨
    物，依法須繳納之稅捐均定有明文，並無所謂節稅之途，同案被告田宗良所謂節
    稅，實為逃漏稅捐之遁詞，且苟非田宗良之授意，被告丙○○、乙○○焉可能大
    費周章製作假報單、抽換報單，而冒觸法之危險，故田宗良辯稱伊不知情顯係諉
    責及迴護丙○○、乙○○之詞，從而附表貳編號五之進口報關企圖逃漏稅捐事宜
    ，已判決確定之被告田宗良與被告丙○○、乙○○、彭一心應有共謀甚明。
  (十)前開涉有舞弊之五張進口報單及附表壹之七張未涉弊案之進口報單，均係以群盛
    報關行之名義報關，群盛報關行之負責人許信雄於調查局時證述上開報單並非該
    公司所接之單，而係被告丙○○盜用公司之報單（偵一卷第十三頁反面）。被告
    丙○○對於盜用群盛報關行之進口報單乙節亦供認不諱，並稱該報單已蓋好印章
    ，置於公司角落，伊趁人不備而拿走一疊，被告鄧燕卿並未幫助伊竊取等語。經
    查群盛報關行之進口報單確已蓋妥印章置於公司角落之一張桌子上，此業據原審
    至該公司勘驗無訛（該公司現已更名為大業報關行，惟一切仍舊），並有照片及
    進口報單扣案可資佐證，足證被告丙○○所供尚屬可信。被告丙○○盜用上開報
    單，既係為附表壹、貳所示貨物報關之用，足見其竊取報關係意圖為自己不法之
    所有，且時間應係在報關前之八十年九月間，被告丙○○此部分竊盜之犯行應可
    認定。又查被告丙○○竊得上開報單，並無權以群盛報關行之名義製作報單，乃
    被告丙○○竟於附表壹、貳所示之報單上，以群盛報關行名義報單，其有偽造復
    持以行使之犯行已無疑義。
  (十一)又被告丙○○竊得進口報單後，除製作附表壹所示之七張報單依正常程序進口貨
    物外，另外附表貳之五張進口報單，係由伊在自宅依彭一心、被告乙○○、田宗
    良所提供資料及所教之方法，以打字機繕打真假各一套等情，業據被告丙○○於
    偵查（偵一卷第四十頁、第八十九頁、偵二卷第四十九頁反面）及原審調查、審
    理時供明，並有扣案之進口報單、原始提單影本、結匯資料影本、原始發票影本
    等相互參照，確有真假二份報單存在已如理由二所。經查被告丙○○所製作之
    真假二套報單，除報單第一頁僅製作一份外，其餘之發票、裝箱單、貨價申報書
    、報單第二頁均有真、假二套，報單第一頁之價格欄及稅捐欄則依假報單之資料
    製作，惟查上開製作之二套報單中，發票及裝箱單係由國外出貨客戶所製作發給
    ，發票上之署押應係國外客戶所簽署，乃被告丙○○竟另製作一套，且上開發票
    及裝箱單上之英文字體，竟均與五份報單上之英文字體相同，查扣案之五份報單
    係國內由被告丙○○製作，發票及裝箱單均源自國外不同客戶，使用同一字體打
    字機之機會可說是微乎其微，足證扣案之發票及裝箱單確係被告丙○○以與繕打
    報單之同一部打字機所繕打偽造，且發票上之國外客戶署押亦係偽造甚明，被告
    丙○○所供應屬可採。又被告丙○○明知報單第一頁之價格欄及稅捐欄暨貨價申
    報書之內容均為不實，乃竟製作一份，交由被告乙○○抽換，並持而使海關關員
    登載於其所職掌已成公文書之報單上，其有使公務員登載不實之故意甚明，且上
    開報單、發票、裝箱單、貨價申報書其後又持以驗貨、報稅、繳交稅稅捐，亦達
    於行使之程度甚明。
  (十二)另查被告丙○○於群盛報關行內所竊得者僅為蓋妥印章之空白報單，而向海關申
    報貨物，另須於委任書及進口貨櫃集中查驗吊櫃通知單上蓋用報關行負責人及報
    關行之印章，且報單有二頁者，亦須蓋用報關行之騎縫章，乃於前開真假二份報
    單製作完成，及附表壹所示真實報單製作完成時先後多次，持至群盛報關行內盜
    用該公司之圓戳、長條戳、姓名戳，蓋用於所製作之單據上，此有扣案之進口報
    單可稽。共同被告鄧燕卿於偵訊中亦供認伊提供群盛報關行之章子方便被告丙○○使用（偵二卷第二一八頁反面），被告丙○○、鄧燕卿二人蓋用印章於前開資
    料上，製作群盛報關行名義之私文書，惟渠等並無權製作，故應係共同偽造甚明
    。被告丙○○進而持上開偽造文書向海關報單，應已完成行使偽造私文書行為。
  (十三)又被告丁○○及彭一心以前開虛設之行號夥同被告乙○○、丙○○逃漏之進口稅
    、營業稅、貨物稅，各如附表貳編號一至四所示，此有財政部基隆關稅局核查之
    該局八十一年基普六五字第０九四一０號函附於原審卷可參，則被告乙○○、丙○○、丁○○、彭一心因而所圖得之利益亦為上開金額。至被告乙○○、丙○○
    另夥同田宗良以借牌方式進口部分，則因於八十年十二月十七日丙○○前往領貨
    時，為海關機動隊當場複驗查獲致未逃漏稅捐得逞。
  (十四)據同案被告田宗良於偵查中供稱：「在案發當天晚上（８０、１２、１７）我接
    到丙○○打電話給我，告訴我說貨被查到了，要我趕到伊通街成鴻公司去商量擺
    平的事，我到成鴻公司約晚上九時三十分，當時有彭一心、乙○○、丙○○在場
    ，我到場時他們告訴我，他們有打電話給機動隊長等人，但都無法補救，所以也
    談到丙○○全部把刑責扛下來，但要一點安家費，乙○○與丙○○有談報單如何
    調換的手法，丙○○是希望乙○○給他安家費，由他全部扛下來，到晚上十一點
    多我們就散了」、「我是在８０、１２、２２（星期日）跟丙○○、乙○○三人
    到九龍園賓館，談論如何付安家費給丙○○的事，我們中午十二點多去，約下午
    一點多離開」等語（見偵二卷第三０七頁背面、第三０八頁），檢察官並於八十
    一年七月十五日下午帶同田宗良前往成鴻公司及九龍園賓館勘驗，由田宗良帶領
    至台北市○○街六五號三樓確有成鴻公司，惟該公司大門深鎖，另至台北市○○
    路一四七號二樓確有九龍園賓館，惟據大樓管理員李先生稱九龍園賓館八十一年
    四月起停業，大門關著書寫「整修內部，停止營業」，此有勘驗筆錄附於偵二卷
    第三０六頁可稽，故確有成鴻公司及九龍園賓館，顯見田宗良上開供詞非虛構。
    苟被告乙○○、丙○○未與田宗良、彭一心勾結逃漏稅捐，何須於案發後一同至
    成鴻公司及九龍園賓館討論如何擺平及付安家費予丙○○由其扛下責任？被告乙○○提出台北市政府建設局及稅捐處函稱並無九龍園賓館登記，而辯稱田宗良上
    開供詞不實云云。惟確有九龍園賓館並營業至八十一年四月始停業，已見上述，
    且坊間商號未經登記即營業者不在少數，自不得以查無登記即可否認該九龍園賓
    館之存在，並進而指田宗良之供詞不實，故該台北市政府建設局及稅捐處函尚難
    據為被告有利之證據，被告乙○○所辯不足採信。
  (十五)被告乙○○辯稱丙○○以銘興報關行申報之ＡＷ＼八０＼四０一八＼００二九號
    報單，早在八十年八月十五日六堵支關成立前，即於八十年八月九日自五堵支關
    進口，該報單亦抽換第二頁，與本件附表貳五份報單一致，足證此種申報方法為
    乙○○所教，並非實在云云。本審向財政部基隆關稅局函調該報單，經該局以八
    十八年十月二十五日基普進字第八八一０八四六八號函覆稱：「本局監管八十二
    年度以前之進口報單業已銷燬，並無存檔」，惟本院前審調閱該報單影本（見本
    院八十二年度訴字第一０六七號卷第一九八頁至二０四頁），該報單係由銘興報
    關公司報關，與本件丙○○以假借之群盛報關行報關已有不同，依該影本所示，
    亦無證據足證有抽換報單第二張之情形，此部分尚不足為乙○○有利之證明。另
    乙○○辯稱，報關人投單後，如可歸責於報關人事由，致未能於當日驗貨者，須
    繳納規費六百元，扣案報單並無退單紀錄及繳納規費證明云云，而丙○○亦稱，
    不去會同查驗，就可以退單，重新申請派驗云云。因本件均係由乙○○囑丙○○
    於指定之時間投單、申驗，已如前述，故不生繳納規費問題，此部分亦不足為告
    乙○○有利之證明。
  (十六)被告丁○○主張於七十九年十二月一日召開股東會，將公司業務交由彭一心處理
    ，並提出股東會議紀錄及所得扣繳憑單為證。證人即股東凌宗海、凌華蕙、詹麗
    君於本院固到庭證稱有其事。惟被告於進口、申請開發信用狀等，均使用印鑑，
    自應知悉進口貨物品名及價格，不可能事後繳納如此低之進口關稅。此部分舉證
    尚難為其有利之證明。
    綜上所述，被告乙○○、丁○○、丙○○之辯解均無足採，其等犯行均堪認定。
    因本件事實已臻明確，被告丁○○聲請訊問證人即達善公司會計彭漢芳，證明被
    告丁○○股份僅退減為一萬元，僅是公司掛名負責人未實際參與公司業務，印章
    均由彭一心交給彭漢芳使用，丁○○從未過問云云；另被告乙○○聲請訊問財政
    部基隆關稅局六堵分局驗貨主管、驗貨員、計稅人員，說明驗貨主管如何派單？
    驗貨員可否要求或利用其他方法查驗某特定報單？驗貨員是否只驗貨不派單？驗
    貨員共有幾人？計稅人員如何計稅？報單申報進口稅額欄金額與電腦計稅金額不
    相符時如何處理？等云云，因如前所述本件事實已明確，對被告聲請訊問事項核
    無再調查必要，爰不予調查，併予敘明。
三、按因身分或其他特定關係成立之罪，其共同實施或教唆幫助者，雖無特定關係，
    仍以共犯論，刑法第三十一條第一項定有明文，又與依法令從事公務之人員共犯
    戡亂時期貪污治罪條例之罪者，亦依該條例處斷，戡亂時期貪污治罪條例第三條
    定有明文，查被告乙○○係六堵支關之驗貨關員，係依法令從事公務之人員，被
    告丙○○、丁○○及未到案之彭一心均雖非公務員，惟渠等共謀對於被告乙○○
    主管之事務直接圖利，以使納稅義務人之達善公司、田宗良逃漏稅捐，彼此有犯
    意聯絡及行為之分擔，依前開所，無身分關係之人，仍須論以共犯。故核被告
    乙○○、丁○○、丙○○所為，均係犯戡亂時期貪污治罪條例第六條第三款之直
    接圖利罪、刑法第二百十六條、第二百十一條之行使偽造公文書罪（偽造商檢局
    先行放行通知書部分）、第二百十六條、第二百十一條行使變造公文書罪（抽換
    第二頁報單供課稅及挑認部分）、第二百十六條、第二百十三條之行使公務員登
    載不實文書罪、第二百十六條、第二百十條行使偽造私文書罪（偽造發票、裝箱
    單、調櫃通知單、委任書、群盛報關單部分）、第二百十六條、第二百十四條行
    使使公務員登載不實文書罪（以群盛報關行名義投單部分）、第二百十七條第一
    項之偽造署押罪（偽造陳世忠簽名部分），被告丙○○另犯刑法第三百二十條第
    一項之竊盜罪（竊取群盛空白報單部分）。被告等行為後，戡亂時期貪污治罪條
    例於八十一年七月十七日修正為貪污治罪條例，再於八十五年十月二十三日修正
    公布，被告等所犯之直接圖利罪之刑度亦有變更，經比較行為時法、中間法及裁
    判時法，仍以行為時法對被告最有利，故依刑法第二條第一項但書規定仍以戡亂
    時期貪污治罪條例論處。又圖利罪祇須有圖利之行為（按即將圖利之意思表現於
    行為），即為既遂，不以得利為構成要件（司法院院解字第三九一七號解釋及最
    高法院六十七年度第九次刑庭總會決議參照），本件被告等與田宗良共同圖利部
    分（即附表二編號五），被告等與田宗良勾結共謀以事實欄三所示方式矇騙通過
    關員審核檢查而完成課稅，自係已將直接圖利之意思表現於行為，雖嗣後被告丙○○前往領貨時，為海關機動隊當場複驗查獲致未逃漏稅捐得逞，參照上開解釋
    、判例，仍應構成圖利既遂罪。被告等利用不知情之不詳之人偽造「基隆關稅局
    吳立晉」及「基五關稅局乙○○」之職名章（非屬公印）及基隆關稅局五堵分局
    鋼印之公印及吳大有印章部分，乃為間接正犯；被告等偽造上開印章、公印為偽
    造、變造公文書及偽造私文書之部分行為，另被告丙○○盜用群盛報關行戳章亦
    為偽造私文書之部分行為，均不另論罪；偽造、變造公文書、偽造私文書、公務
    員登載不實文書及使公務員登載不實文書後，復持以行使，偽造、變造之低度行
    為均為行使之高度行為吸收，亦均不另論罪。就附表編號一至四部分犯行所犯上
    開各罪，被告乙○○、丁○○、丙○○與通緝中之彭一心共四人間，及就附表編
    號五部分犯行所犯上開各罪，被告乙○○、丙○○、通緝中之彭一心與已判決確
    定之田宗良共四人間，互有犯意聯絡及行為分擔，均為共同正犯。另被告丙○○
    所犯偽造私文書罪（偽造群盛報關行名義報單部分），與鄧燕卿二人間有犯意聯
    絡及行為分擔，均為共同正犯。被告丁○○、丙○○、乙○○上開所犯直接圖利
    罪、行使偽造私文書罪、行使使公務員登載不實文書罪、行使公務員登載不實文
    書、行使變造公文書罪，先後多次犯行，時間密接，犯罪構成要件相同，顯係基
    於概括犯意為之，均為連續犯，均應各以一罪論並加重其刑。又被告丁○○、乙○○、丙○○一行為偽造吳立晉、乙○○職名章部分，係侵害二個法益，應依想
    像競合規定從一重處斷。又上開三被告所犯各罪之間，有方法結果之牽連關係，
    應從一重之連續直接圖利罪處斷。公訴人認被告乙○○係犯貪污治罪條例第四條
    第五款之罪，被告丁○○係犯貪污治罪條例第十條第一項之罪，惟查被告等均否
    認有收賄及行賄之事，復查無其他積極證據足資證明確有上開情事，自僅能認係
    直接圖利，公訴人之起訴法條尚有未洽，應予變更。另被告丁○○、丙○○、乙○○各未被起訴之部分各與其被起訴部分有裁判上一罪關係，為起訴效力所及，
    依審判不可分之原則，本院應予一併審判。被告丙○○前因毀損罪，經原審法院
    判處有期徒刑二月確定，於七十九年五月三十一日執行完畢，此有台灣基隆地方
    法院檢察署刑事前案紀錄表附卷足憑，五年以內再犯有期徒刑以上之本罪，為累
    犯，應依法遞加重其刑。再被告丙○○於偵查中自白本件犯罪，應依戡亂時期貪
    污治罪條例第九條之規定減輕其刑，並依法先加後減之。
四、原審據以論科，固非無見。惟查被告丙○○部分，主文漏未諭知累犯；附表所
    偽造印文及其原先偽造之公印、印章，基於共犯之關係，於各共犯間均應宣告沒
    收，原判決於被告乙○○之從刑祗諭知沒收吳立晉騎縫印文，基五關稅局乙○○
    印文，於丙○○之從刑祗諭知沒收陳世忠署押，而於共犯丁○○、部分則無沒收
    從刑之諭知，且均未諭知沒收鋼印及吳大有橫印，並誤以被告等偽造基隆關稅局
    吳立晉及基五關稅局乙○○職名章係偽造公印（應僅係一般印章）；又被告等共
    謀逃漏進口稅、營業稅、貨物稅部分尚不為罪（詳后述應不另為無罪諭知），原
    判決認被告等共犯稅捐稽徵法第四十一條之以詐術逃漏稅捐罪，均有未合。被告
    等上訴意旨雖無可取，惟原判決既有可議，此部分自屬無可維持，應由本院將原
    判決關於被告乙○○、丙○○、丁○○部分撤銷改判。爰審酌被告等竟勾結逃漏
    鉅額稅捐，獲取暴利，危害國家經濟甚鉅及其犯罪動機、目的、犯罪次數、犯後
    態度等一切情狀，分別量處如主文所示之刑，並依同條例第十七條規定，各諭知
    如主文所示之褫奪公權，以示懲儆。偽造之基隆關稅局吳立晉、基五關稅局乙○○職名章、經濟部商品檢驗局基隆分局鋼印、吳大有印章，均無證據證明其已滅
    失，均應依刑法第二百十九條規定諭知沒收；至於附表所示之偽造吳立晉印文
    、基五關稅局乙○○印文，經濟部商品檢驗局基隆分局先行放行通知書上之鋼印
    文、吳大有印文及陳世忠署押，並偽造國外發票上國外客戶之署押，因上開偽造
    之私、公文書於貨品檢驗後，已編為海關公文書之一部分，毋庸另為沒收之諭知
    ，併此明。
五、公訴意旨另以被告乙○○、丙○○、丁○○上開犯行致逃漏如附表二所示之進口
    關稅、營業稅、貨物稅，而認被告乙○○、丙○○另涉犯稅捐稽徵法第四十三條
    第一項之罪嫌，被告丁○○另涉犯稅捐稽徵法第四十一條之罪嫌云云。惟按稅捐
    稽徵法所稱之稅捐，係指一切法定之國、省（市）及縣（市）稅捐而言，但不包
    括關稅及礦稅在內，該法第二條規定甚明。從而稅捐稽徵法第四十一條、第四十
    三條之刑罰規定，僅限於逃漏關稅、礦稅以外之國、省（市）及縣（市）稅捐者
    ，始有其適用，逃漏關稅部分，不能依該法條處罰（最高法院八十七年度台上字
    第一０一三號判決參照）。又稅捐稽徵法第一條規定：稅捐之稽徵依本法之規定
    ，本法未規定者，依其他有關法律之規定。而依關稅法第五十六條及海關緝私條
    例第三十七條、營業稅法第六十五條以及貨物稅法第三十二條之規定，逃漏進口
    稅、營業稅及貨物稅者，均僅能科以罰鍰之行政處罰，而不能課以刑罰。故被告
    逃漏進口關稅、營業稅、貨物稅尚不為罪，因公訴意旨認此與被告等前開論罪科
    刑部分有牽連犯之裁判上一罪之關係，爰就此部分均不另為無罪之諭知。
據上論斷應依刑事訴訟法第三百六十九條第一項前段、第三百六十四條、第二百九十
九條第一項前段，戡亂時期貪污治罪條例第二條、第三條、第六條第三款、第九條、
第十七條，刑法第十一條前段、第二條第一項但書、第二十八條、第三十一條第一項
、第五十六條、第二百十條、第二百十一條、第二百十三條、第二百十四條、第二百
十六條、第二百十九條、第三百二十條第一項、第五十五條、第四十七條、第三十七
條第二項、第二百十九條，罰金罰鍰提高標準條例第一條前段，判決如主文。
本案經檢察官劉永清到庭執行職務。
中      華      民      國    八十九    年      三      月      十      日
                            台灣高等法院刑事第十八庭
                                  審判長法  官
 法  官
                                        法  官
如不服本判決應於收受送達後十日內向本院提出上訴書狀，其未敘述上訴之理由者並
得於提起上訴後十日內向本院補提理由書（均須按他造當事人之人數附繕本）。
附錄：本案論罪科刑法條全文
戡亂時期貪污治罪條例第六條第三項
有左列行為之一者，處五年以上有期徒刑，得併科三萬元以下罰金：
三、對於主管或監督之事務，直接或間接圖利者。
附表壹：
┌────┬─────┬────────┬────────┬─────┐
│報關日期│申報進口者│櫃          號  │理  單  編  號  │備      考│
├────┼─────┼────────┼────────┼─────┤
│10.4.  │清忠企業行│ICSU            │00000000│          │
│        │          │  六九二四九六  │                │          │
├────┼─────┼────────┼────────┼─────┤
│10.16.  │清忠企業行│APLU            │00000000│          │
│        │          │  九六０六六八  │                │          │
├────┼─────┼────────┼────────┼─────┤
│10.  │清忠企業行│MAEU            │00000000│          │
│        │          │  0000000│                │          │
├────┼─────┼────────┼────────┼─────┤
│11.4.  │清忠企業行│GSTU            │00000000│          │
│        │          │  0000000│                │          │
├────┼─────┼────────┼────────┼─────┤
│11.  │港全企業行│GSTU            │00000000│          │
│        │          │  0000000│                │          │
├────┼─────┼────────┼────────┼─────┤
│12.4.  │港全企業行│MAEU            │00000000│          │
│        │          │  0000000│                │          │
├────┼─────┼────────┼────────┼─────┤
│12.4.  │港全企業行│MAEU            │00000000│          │
│        │          │  0000000│                │          │
└────┴─────┴────────┴────────┴─────┘
附表：
┌──┬────┬────────┬──────────────────┐
│編號│報關日期│    理單編號    │所偽造之印章及該印章所印之印文、偽造│
│    │        │                │之署押                              │
├──┼────┼────────┼──────────────────┤
│１  │10.17.  │00000000│報單第一頁反面陳世忠署押、報單第二頁│
│    │        │                │吳立晉騎縫印文及基五關稅局乙○○印文│
│    │        │                │並上開印章。                        │
├──┼────┼────────┼──────────────────┤
│２  │11.13.  │00000000│報單第二頁吳立晉騎縫印文及基五關稅局│
│    │        │                │乙○○印文、商檢局先行放行通知書上之│
│    │        │                │鋼印文及吳大有橫印文並上開印章。    │
├──┼────┼────────┼──────────────────┤
│３  │11.14.  │00000000│報單第二頁吳立晉騎縫印文及基五關稅局│
│    │        │                │乙○○印文並上開印章。 │
├──┼────┼────────┼──────────────────┤
│４  │11.  │00000000│報單第二頁吳立晉騎縫印文及基五關稅局│
│    │        │                │乙○○印文並上開印章。              │
├──┼────┼────────┼──────────────────┤
│５  │12.16.  │０九：二六      │報單第一頁反面陳世忠署押、報單第二頁│
│    │        │                │吳立晉騎縫印文及基五關稅局乙○○印文│
│    │        │                │並上開印章。                        │
└──┴────┴────────┴──────────────────┘


司法院資訊處製作；財團法人民間司法改革基金會備份。
